臺灣彰化地方法院刑事判決　　　　　　　　　　　　　九十年度訴字第一五六二號
　　公　訴　人　臺灣彰化地方法院檢察署檢察官
　　被　　　告　甲○○
右列被告因違反毒品危害防制條例案件，經檢察官提起公訴（九十年度毒偵緝字第五
七八號），本院判決如左：
        主  文
甲○○連續施用第一級毒品，處有期徒刑壹拾壹月，扣案之海洛因貳包（淨重壹點
伍公克）、摻有海洛因之菸草壹包（毛重零點肆公克）沒收銷燬之，注射針筒伍支沒
收；又施用第二級毒品，處有期徒刑柒月。應執行有期徒刑壹年肆月，扣案之海洛因
貳包（淨重壹點伍）、海洛因之菸草壹包（毛重零點肆公克）沒收銷燬之，注射針
筒伍支沒收。
        事  實
一、甲○○曾因施用毒品案件，經臺灣高雄地方法院判處有期徒刑三年二月確定，經
    入監執行，後獲准假釋，尚未執行期滿，又因施用第一級毒品及第二級毒品案件
    ，經依台灣高雄地方法院八十七年毒聲字第八０六號裁定送觀察、勒戒後，認無
    繼續施用毒品傾向，並經台灣高雄地方法院檢察署檢察官於民國八十七年八月三
    十一日以八十七年度偵字第一二七二一號為不起訴處分確定。仍不思悔改，復於
    五年內，甲○○復基於施用第一級毒品海洛因之概括犯意，自於八十九年十二月
    底某日至九十年一月九日止，在其位於彰化縣二林鎮後厝里新華巷四號住處，或
    以將第一毒品海洛因混加水，再以注射針筒施打手臂靜脈之方式或以將海洛因摻
    入香煙內，點火生煙，再予施用之方式，連續施用第一級毒品海洛因多次，平均
    施用時間不定。其另基於施用第二級毒品安非他命之犯意，於九十年一月十一日
    下午十九時六分許（經警令採其尿液時）前四日內某時，在不詳處所，以不明之
    方式，施用第二級毒品安非他命。其於九十年一月十一日下午十八時三十分許，
    在彰化縣二林鎮後厝里新華巷四之六號一樓處，為警查獲，並扣得其所有之海洛
    因二包（淨重一．三五公克）、摻有海洛因之菸草一包（毛重０．四公克）及注
    射針筒五支。再經台灣彰化地方法院檢察署檢察官聲請本院以九十年度毒聲字第
    一九四三號裁定送台灣彰化看守所附設勒戒處所觀察、勒戒後，認有繼續施用毒
    品之頃向。
二、案經彰化縣警察局北斗分局報請台灣彰化地方法院檢察署檢察官偵查起訴。
        理  由
一、訊據被告甲○○對於前開施用第一級毒品海洛因之事實，供承不諱，並有海洛因
    二包、摻有海洛因之菸草一包及注射針筒五支扣案可稽，而扣案之白色粉末，經
    送法務部調查局鑑驗，證係海洛因無誤，有該局鑑定通知書一紙在卷可憑，且被
    告告於前揭時、地為警查獲，經採集尿送驗，結果亦呈嗎啡陽性反應（海洛因於
    人體內會代謝成嗎啡陽性反應），有彰化縣衛生局煙毒尿液檢驗成績書一紙在卷
    可按。惟另訊據被告對於施用二級毒品安非他命之事實，則矢口否認，並辯稱；
    伊未施用安非他命云云。然查：被告為警查獲後，於同日十九時六分許於警局，
    受採集尿液送驗，結果有呈甲基安非他命陽性反應，有彰化縣衛生局煙毒尿液檢
    驗成績書一紙附卷可憑。按甲基安非他命經口服投與後約百分之七十於二十四小
    時內自尿中排出，約百分之九十於九十六小時內自尿中排出，由於目前國內尿液
    中甲基安非他命之檢驗僅為鑑定其是否呈陽性反應尚未定其含量，且甲基安非他
    命成分之檢出與其投與方式、投與量、個人體質、採尿時間與檢測儀器之精密度
    等諸多因素有關，因此僅憑尿液中呈安非他命陽性反應，並無法確實推算吸食時
    間距採集時間之長短，惟依上述資料推斷，最長可能不會超過四日，有行政院衛
    生署藥物食品檢驗局八十一年二月八日（81）藥檢壹字第００一一五六號函一紙
    可參，足見被告九十年一月十一日下午十九時六分許，前四日內某時，必有施用
    二級毒品安非他命之行為。又被告曾因施用第一級毒品及第二級毒品案件，經依
    台灣高雄地方法院八十七年毒聲字第八０六號裁定送觀察、勒戒後，認無繼續施
    用毒品傾向，並經台灣高雄地方法院檢察署檢察官於民國八十七年八月三十一日
    以八十七年度偵字第一二七二一號為不起訴處分確定等情，有不起訴處分書一份
    在卷可按，其於五年內再犯毒品危害防制條例第十條第一項之施用第一級毒品罪
    及第二級毒品罪，係屬二犯毒品危害防制條例第十條之罪，並經台灣彰化地方法
    院檢察署檢察官聲請本院以九十年度毒聲字第一九四三號裁定送台灣彰化看守所
    附設勒戒處所觀察、勒戒後，認有繼續施用毒品之頃向，亦有台灣彰化看守所附
    設勒戒處所九十年十一月二十六日彰所戒字第三五五七號函送之證明書一份附卷
    可參。綜上所述，本件事證業已明確，被告之犯行，洵堪認定。
二、核被告所為，係犯毒品危害防制條例第十條第一項、第二項之施用第一級毒品及
    施用第二級毒品罪。其為供施用第一級、第二級毒品所持有該毒品之低度行為，
    已為施用之高度行為所吸收，均不另論罪。又被告多次施用第一級毒品海洛因之
    行為，時間緊接，犯罪構成要件相同，顯係基於概括犯意為之，為連續犯，應以
    一罪論，並加重其刑。至公訴人另指被告自八十九年十二月底某日至九十年一月
    九日止（除事實欄所時間外），在上址，連續施用安非他命，因之觸犯施用第二
    級毒品罪嫌云云，查：非但被告否認上情，且亦查無證據足以證明之，而尿液檢
    驗成績書一紙所能證明者，又僅如理由一所述，是此部分原應無罪諭知，惟此與
    有罪部分有裁判上一罪關係，故不另無罪之諭知，附此說明。被告所犯上開二罪
    間，犯意各別，行為互殊，應予分論併罰。爰審酌被告前曾因施用毒品罪行，甫
    經觀察、勒戒，釋放後猶故態復萌，再施用毒品海洛因、安非他命不輟，無視於
    毒品對於自身健康之戕害及國家對於杜絕毒品犯罪之禁令，惡性非輕，及被告目
    前在戒治所執行強制戒治，本於煙毒犯人亦為「病人」考量，其施以長時間之戒
    治處遇，與煙毒犯罪科以刑罰之「特別預防」機制，尚無不同，等一切情狀，分
    別量處主文所示之刑，並定其應執行刑。扣案之海洛因二包（淨重一．三五公克
    ）係毒品，另摻有海洛因之菸草一包（毛重０．四公克），因海洛因無法與菸絲
    分離，故全部視為毒品，爰依毒品危害防制條例第十八條第一項前段宣告沒收銷
    燬之；注射針筒五支，係被告所有，且為供其施用毒品犯罪預備之物，業據其供
    明在卷，併依刑法第三十八條第一項第二款之規定，予以宣告沒收。
據上論斷，應依刑事訴訟法第二百九十九條第一項前段，毒品危害防制條例第十條第
一項、第二項、第十八條第一項前段，刑法第十一條前段、第五十六條、第五十一條
第五款、第三十八條第一項第二款，判決如主文。
本案經檢察官林映姿到庭執行職務。
中      華      民      國      九十一    年      一     月    三十一   日
                                        臺灣彰化地方法院刑事第一庭
                                            法      官  洪  志  賢
右正本證明與原本無異。
如不服本判決，應於判決送達後十日內，向本院提出上訴狀（須附繕本）。
                                            法院書記官  洪  年  慶
中      華      民      國      九十一    年      二     月      四     日
毒品危害防制條例第十條：
施用第一級毒品者，處六月以上五年以下有期徒刑。
施用第二級毒品者，處三年以下有期徒刑。
